【裁判字號】    92,台上,6429
【裁判日期】    921120
【裁判案由】    違反槍砲彈藥刀械管制條例
【裁判全文】
最高法院刑事判決                              九十二年度台上字第六四二九號
    上  訴  人  甲○○
    選任辯護人  宋永祥律師
                陳芝荃律師
右上訴人因違反槍砲彈藥刀械管制條例案件，不服台灣高等法院台中分院中華民國九
十二年九月四日第二審判決（九十二年度上訴字第一二九四號，起訴案號：台灣台中
地方法院檢察署九十二年度偵字第一七七四、五九二三、五九九三號），提起上訴，
本院判決如左：
    主  文
上訴駁回。
    理  由
按刑事訴訟法第三百七十七條規定，上訴於第三審法院，非以判決違背法令為理由，
不得為之。是提起第三審上訴，應以原判決違背法令為理由，係屬法定要件。如果上
訴理由狀並未依據卷內訴訟資料，具體指摘原判決不適用何種法則或如何適用不當，
或所指摘原判決違法情事，顯與法律規定得為第三審上訴理由之違法情形，不相適合
時，均應認其上訴為違背法律上之程式，予以駁回。本件原判決認定上訴人甲○○於
民國九十一年十二月二十五日晚上，在台中市○○○街六十一號九樓之三，受「林聰
偉」之不詳真實姓名、年齡男子之委託，保管原判決附表一所示具有殺傷力之槍、彈
，分別藏放於上址及同市○○○街三二六之七號。又基於概括犯意，於九十二年三月
十一日凌晨，在中山高速公路中正交流道附近，受「林聰偉」之託，保管原判決附表
二所示具有殺傷力之槍、彈，將之藏放於身上，經警先後查獲等情。因而維持第一審
論處上訴人連續未經許可，寄藏手槍罪刑之判決，駁回其於第二審之上訴，已綜合全
部卷證資料，敘明其所憑之證據及認定之理由，從形式上觀察，並無違背法令之情形
存在。查原判決以上訴人迭於偵查、第一審及原審審理中，坦承寄藏上開槍、彈之事
實，與警詢筆錄所載內容相符；且上訴人經警方先後查獲原判決附表一編號一、二、
四及附表二所示之槍、彈後，犯罪既經發覺，則其事後再帶同警方另行起出原判決附
表一編號三所示之槍枝，或可為量刑之參考，但不能因此免其刑責。因認上訴人辯稱
係受警方之利誘始再交出槍枝等語，尚非可採，於理由內說明及指駁綦詳（見原判決
第三面第十九行至第四面第十二行）。至警方如何知悉上訴人寄藏槍、彈進而查獲，
與本件犯罪事實之認定並無關聯，亦不影響於原判決所為之上開論斷，自非判決理由
應敘述之範圍，不生上訴意旨所稱判決不載理由之違法情形。再，原判決採憑內政部
警政署刑事警察局槍彈鑑定書，以扣案之槍枝，均具有殺傷力，應依槍砲彈藥刀械管
制條例第七條第四項（即附表一編號一、三及附表二編號一所示之槍枝），及同條例
第十一條第四項（即附表一編號二所示之槍枝）論處，雖未逐一說明各該槍枝分屬上
開條例第四條第一項第一款所列槍砲之種類，僅其理由之記載稍嫌簡略，於判決則顯
然無影響，依刑事訴訟法第三百八十條規定，不得執為第三審上訴之合法理由。又原
審審判長於審判期日，提示該鑑定書並告以要旨，訊問上訴人有何意見，上訴人稱：
「沒有。」又問：「尚有何證據請求調查？」復稱：「沒有。」（見原審卷第五十九
頁、第六十頁）。原判決依憑上訴人不爭之鑑定結果，已足為認定事實之基礎，即不
得於判決後，任憑己見，對該鑑定結果再事爭執，並就事實審法院取捨證據及判斷其
證明力職權之適法行使，任意指摘為違法。上訴意旨指摘之各節，均與法律規定得為
第三審上訴理由之違法情形，不相適合，其上訴為違背法律上之程式，應予駁回。
據上論結，應依刑事訴訟法第三百九十五條前段，判決如主文。
中      華      民      國    九十二    年     十一     月     二十     日
                              最高法院刑事第四庭
                                  審判長法官  紀  俊  乾
                                        法官  黃  正  興
                                        法官  劉  介  民
                                        法官  陳  東  誥
                                        法官  黃  一  鑫
      右正本證明與原本無異
                                              書  記  官
中      華      民      國    九十二    年     十一     月    二十四    日


司法院資訊處製作；財團法人民間司法改革基金會備份。
